臺北高等行政法院判決
　　　　　　　　　　　　　　　　　　 94年度簡字第00187號
原　　　告　甲○○
　　　　　　　　　　　　　送達.
　　　　　　　　　　　　　和市.
訴訟代理人　己○○
被　　　告　勞工保險局
代　表　人　丙○總經理）住同.
訴訟代理人　戊○○
　　　　　　丁○○
上列當事人間因勞保事件，原告不服行政院勞工委員會中華民國
93年2月27日勞訴字第0920070073號訴願決定（發文日期：93年3
月9日），提起行政訴訟。本院判決如下：
　　主  文
原告之訴。
訴訟費用由原告負擔。
　　事實及理由
一、程序說明
  (一)本件原分案編號為本院民國（下同）93年度訴字第1030號，
    依通常訴訟程序審理，惟查本件訴訟標的之價額在新臺幣（
    下同）20萬元以下，依行政訴訟法第292條第2項、第1項第2
    款規定及司法院92年9月17日院台廳行一字第23681號令，應
    適用簡易程序，本院並依同法第233條第1項規定，不經言詞
    辯論，逕行裁判。
  (二)原告起訴時，被告之代表人為廖碧英，嗣於訴訟中變更為丙
    ○，茲據新任代表人具狀聲明承受訴訟，核無不合，應予准
    許。
二、事實概要
    原告原以臺北市餐飲業職業工會為投保單位，參加勞工保險
    為被保險人。嗣於92年5月15日（被告收文日期），以其罹
    患子宮頸原位癌，切除子宮後致殘，檢據申請普通疾病殘廢
    給付。經被告審查，以原告於88年12月1日行子宮切除時，
    已年逾45歲，不符勞工保險殘廢給付標準表規定之給付範圍
    ，與勞工保險條例第53條規定未合，乃以92年7月9日保給殘
    字第09260258510號函（下稱原處分）否准所請。原告不服
    ，向勞工保險監理委員會申請審議，經該會以92年10月21日
    以92保監審字第3311號審定書審定申請審議駁回，原告仍不
    服，提起訴願遭決定駁回後，遂提起行政訴訟。
三、原告主張：
    原告係41年9月7日生，於86年10月9日發現陰道異常出血，
    診斷後發現罹患子宮頸原住癌，然因子宮頸原住癌之形成乃
    基於長久病因，故原告實早於45歲即罹患，基於勞工保險係
    國家為實現憲法保護勞工、實施社會保險等基本國策所建立
    之社會福利制度，於被保險人發生事由時，減輕被保險人因
    事故發生所增加財務負擔之意旨，其給付應依平等原則為之
    ，不得有差別待遇，就殘廢之情況及等級相同之被保險人給
    付予相同之殘廢給付，被告以切除子宮須不超過45歲為申請
    給付之要件，顯增加勞工保險條例所無之限制，據此，依行
    政訴訟法第5條第2項及勞工保險條例第53條規定，求為判決
    撤銷訴願決定、爭議審定及原處分，並命被告作成核付原告
    勞工保險第11等級殘廢給付160日計107,200元之行政處分云
    云。被告則以：勞工保險條例殘廢給付標準表胸腹部臟器系
    列附註五(四)，原告手術切除子宮時，已年逾45歲，不符勞工
    保險殘廢給付標準表規定之給付範圍，求為判決如主文所示
    等語。
四、原告為勞保之被保險人，係41年9月7日出生，於88年12月1
    日因罹患子宮肌瘤切除子宮，當時原告已年逾45歲等情，有
    勞工保險殘廢診斷書、戶籍謄本附卷可稽，堪認為真實。
五、按「被保險人因普通傷害或罹患普通疾病，經治療終止後，
    如身體遺存障害，適合殘廢給付標準表規定之項目，並經保
    險人自設或特約醫院診斷為永久殘廢者，得按其平均月投保
    薪資，依同表規定之殘廢等級及給付標準，1次請領殘廢補
    助費，……。被保險人領取普通傷病給付期滿，或其所患普
    通傷病經治療1年以上尚未痊癒，如身體遺存障害，適合殘
    廢給付標準表規定之項目，並經保險人自設或特約醫院診斷
    為永不能復原者，得比照前項規定辦理。」為勞工保險條例
    第53條定有明文。又按勞工保險殘廢給付標準表「胸腹部臟
    器障害」系列第51障害項目「生殖器遺存顯著障害者」為第
    11殘廢等級，給付標準160日。是本件之爭執，在於原告是
    否適合勞工保險殘廢給付標準表第51障害項目「生殖器遺存
    顯著障害者」？
六、經查：
  (一)按勞工保險殘廢給付標準表「胸腹部臟器障害」系列附註一
    規定「胸腹部臟器：…(四)生殖器，包括內生殖器及外生殖器
    等。」附註二規定「胸腹部臟器障害等級之審定：胸腹部臟
    器機能遺存障害，須將症狀綜合衡量，永久喪失勞動能力與
    影響其日常生活活動或社會生活活動之狀況及需他人扶助之
    情形，比照精神、神經障害等級審定基本原則，綜合審定其
    等級。」附註五規定「『生殖器遺存顯著障害』，係指生殖
    器遺存器質顯著障害，致生殖能力受顯著之限制者，如：…
    …。(四)未滿45歲，原有生殖能力，因傷病割除兩側卵巢子宮
    ，致不能生育者……」。核勞工保險殘廢給付標準表係勞工
    保險條例第53條之附表，該表無論關於身體障害之狀態、殘
    廢等級、給付標準或附註，均係由立法院制定，屬法律之位
    階，被告依上開規定，以原告已逾45歲為由否准原告之申請
    ，於法有據。
  (二)再按憲法第80條規定：「法官須超出黨派以外，依據法律獨
    立審判，不受任何干涉。」而關於解釋憲法、宣告法律牴觸
    憲法無效之權限專屬於司法院大法官（憲法第78條、司法院
    大法官審理案件法第2條參照），個別法官除於審理案件時
    ，對於應適用之法律，依其合理之確信，認為有牴觸憲法之
    疑義者，得聲請司法院大法官解釋憲法外（司法院釋字第
    371號解釋參照），並無於個案逕行宣告法律無效之權限。
    因此，原告如認為系爭附註規定牴觸憲法關於人民平等權之
    保障，得依司法院大法官審理案件法第5條第1項第2款規定
    ，於窮盡通常之權利救濟途徑後，向司法院大法官聲請解釋
    。
  (三)末按「憲法第7條平等原則並非指絕對、機械之形式上平等
    ，而係保障人民在法律上地位之實質平等，立法機關基於憲
    法之價值體系及立法目的，自得斟酌規範事物性質之差異而
    為合理之區別對待。」司法院釋字第485號著有解釋。系爭
    附註規定中，有關女性因傷病割除兩側卵巢或子宮致不能生
    育者，應以未滿45歲原有生殖能力為限，而此一年齡之限制
    係斟酌生理常態事實而為之合理區別對待，參諸上述解釋意
    旨，該附註規定尚無違反憲法第7條之精神，附予說明。
七、綜上所述，原告之主張，並無可採，原處分否准原告殘廢給
    付之申請，認事用法，均無違誤，爭議審定及訴願決定，遞
    予維持，亦無不合，原告訴請如聲明所示，於法無據，應予
    駁回。
據上論結，本件原告之訴為無理由，依行政訴訟法第98條第3項
前段、第233條第1項，判決如主文。
中　　華　　民　　國　　94　　年　 　4　　月　 22  　 日
                              第三庭法  官　胡方新
上為正本係照原本作成。
本件以訴訟事件所涉及之法律見解具有原則性者為限，始得於本
判決送達後20日內向本院提出上訴狀並表明上訴理由，如已於本
判決宣示後送達前提起上訴者，應於判決送達後20日內補具上訴
理由（均按他造人數附繕本），且經最高行政法院許可後方得上
訴。
中　　華　　民　　國　　94　　年　 　4　　月　 22  　 日
                                     書記官  陳幸潔
